nb: Luftfriskerduft til bil: Eple; Kirsebær; Sitrus; Kokosnøtt; Fersk lin; Lavendel; Sitron; Ny bil; Furu; Jordbær; Uparfymert; Vanilje; Annen
ko: 차량 방향제 향: 사과; 체리; 시트러스; 코코넛; 새 침구; 라벤더; 레몬; 새 차; 소나무; 딸기; 무향; 바닐라; 기타
el: Άρωμα αποσμητικού αυτοκινήτου: Μήλο; Κεράσι; Εσπεριδοειδές; Λάδι καρύδας; Φρεσκοπλυμένα λευκά είδη; Λεβάντα; Λεμόνι; Καινούργιο αυτοκίνητο; Πεύκο; Φράουλα; Μη αρωματισμένο; Βανίλια; Άλλο
pt-BR: Fragrância do aromatizador para carro: Maçã; Cereja; Citrus; Coco; Linho fresco; Lavanda; Limão; Carro novo; Pinho; Morango; Sem cheiro; Baunilha; Outro
bg-BG: Аромат за освежител за автомобил: Ябълка; Череша; Цитрус; Кокос; Свежо бельо; Лавандула; Лимон; Нов автомобил; Бор; Ягода; Без аромат; Ванилия; Други
hu: Autófrissítő illata: Alma; Cseresznye; Citrus; Kókusz; Friss ruha; Levendula; Citrom; Új autó; Fenyő; Eper; Illatmentes; Vanília; Egyéb
fr: Parfum désodorisant pour voiture: Pomme; Cerise; Agrume; Noix de coco; Linge frais; Lavande; Citron; Nouvelle voiture; Pin; Fraise; Non parfumé; Vanille; Autre
sk-SK: Vôňa osviežovača do auta: Jablko; Čerešňa; Citrus; Kokos; Čerstvá bielizeň; Levanduľa; Citrón; Nové auto; Borovica; Jahoda; Neparfumovaný; Vanilka; Iné
zh-CN: 汽车清新剂香精: 苹果; 樱桃; 柑橘类; 椰子; 清新衣香; 薰衣草; 柠檬; 新车味; 松树; 草莓; 无香; 香草; 其他
ja: 車用芳香剤の香り: アップル; チェリー; シトラス; ココナッツ; フレッシュリネン; ラベンダー; レモン; 新車; 松; いちご; 無香; バニラ; その他
en: Car freshener fragrance: Apple; Cherry; Citrus; Coconut; Fresh linen; Lavender; Lemon; New car; Pine; Strawberry; Unscented; Vanilla; Other
es: Fragancia de ambientador para auto: Manzana; Cereza; Cítricos; Coco; Lino fresco; Lavanda; Limón; Coche nuevo; Pino; Fresa; Sin perfume; Vainilla; Otros
da: Bilfriskerduft: Æble; Kirsebær; Citrus; Kokosnød; Frisk linned; Lavendel; Citron; Ny bil; Fyrretræ; Jordbær; Uparfumeret; Vanilje; Andet
cs: Vůně osvěžovače do auta: Apple; Třešeň; Citrus; Kokos; Čerstvé prádlo; Levandule; Citrón; Nové auto; Borovice; Jahoda; Neparfemovaná; Vanilka; Jiné
zh-TW: 汽車清新劑香氣: 蘋果; 櫻桃; 柑橘類; 椰子; 清新亞麻; 薰衣草; 檸檬; 新車香; 松木; 草莓; 無味; 香草; 其他
it: Fragranza del deodorante per auto: Mela; Ciliegio; Agrumi; Cocco; Biancheria pulita; Lavanda; Limone; Auto nuova; Pino; Fragola; Inodore; Vaniglia; Altro
lt-LT: Automobilių gaiviklio kvapas: Obuoliai; Vyšnios; Citrusiniai vaisiai; Kokosai; Švarūs skalbiniai; Levandos; Citrina; Naujas automobilis; Pušis; Braškės; Bekvapis; Vanilė; Kita
sl-SI: Vonj osvežilca zraka za avtomobil: Jabolko; Češnja; Citrus; Kokos; Sveže perilo; Sivka; Limona; Nov avto; Borovec; Jagoda; Brez vonja; Vanilija; Drugo
tr: Araba kokusu: Elma; Kiraz; Narenciye; Hindistan cevizi; Taze keten; Lavanta; Limon; Yeni araba; Çam; Çilek; Kokusuz; Vanilya; Diğer
ru: Запах ароматизатора: Яблоко; Вишня; Цитрус; Кокос; Свежее белье; Лаванда; Лимон; Новый автомобиль; Сосна; Клубника; Без запаха; Ваниль; Другое
pt-PT: Fragrância de ambientador de automóvel: Maçã; Cereja; Citrinos; Coco; Linho fresco; Lavanda; Limão; Carro novo; Pinheiro; Morango; Sem perfume; Baunilha; Outro
ro-RO: Parfum odorizant auto: Măr; Cireșe; Citrice; Cocos; Lenjerie curată; Lavandă; Lămâie; Mașină nouă; Pin; Căpșuni; Fără aromă; Vanilie; Altele
vi: Nước hoa khử mùi ô tô: Táo; Anh đào; Cam quýt; Dừa; Vải lanh mới; Hoa oải hương; Chanh vàng; Ô tô mới; Thông; Dâu tây; Không mùi; Vani; Khác
pl: Zapach odświeżacza samochodowego: Jabłko; Wiśnia; Cytrus; Kokos; Świeża pościel; Lawenda; Cytryna; Nowy samochód; Sosna; Truskawka; Bezzapachowy; Wanilia; Pozostałe
nl: Geur autoverfrisser: Appel; Kers; Citrus; Kokosnoot; Fris beddengoed; Lavendel; Citroen; Nieuwe auto; Den; Aardbei; Ongeparfumeerd; Vanille; Andere
th: น้ำหอมปรับอากาศรถยนต์: แอปเปิล; เชอร์รี; ซิตรัส; มะพร้าว; เฟรชลินิน; ลาเวนเดอร์; เลมอน; รถใหม่; ต้นสน; สตรอว์เบอร์รี; ไม่มีกลิ่น; วานิลลา; อื่นๆ
sv: Doft för billuftfräschare: Äpple; Körsbär; Citrus; Kokos; Nytt linne; Lavender; Citron; Ny bil; Tall; Jordgubbe; Oparfymerad; Vanilj; Annat
de: Auto-Erfrischer-Duft: Apple; Kirsche; Zitrus; Kokosnuss; Frische Bettwäsche; Lavendel; Zitrone; Neues Auto; Pinie; Erdbeere; Ohne Duftstoffe; Vanille; Sonstiges
fi: Auton raikastimen tuoksu: Omena; Kirsikka; Sitrus; Kookos; Tuoreet liinavaatteet; Laventeli; Sitruuna; Uusi auto; Mänty; Mansikka; Hajusteeton; Vanilja; Muu
hr-HR: Miris osvježivača za automobil: Jabuka; Trešnja; Citrus; Kokos; Svježe oprana posteljina; Lavanda; Limun; Novi automobil; Bor; Jagoda; Bez mirisa; Vanilija; Ostalo